

- baptiste.richetin@gmail.com
- 65 Rue De La Fontaine Saint-André-de-Cubzac (33240)
- ₩ Né le 31/05/2004
- **■** Permis B 13/06/22
- A Véhicule personnel
- Bordeaux et ses alentours
- 07 61 49 69 26

Informatique

Maîtrise des langages Python, C#, javascript, php, golang, SQL

Compétences en Réseau et Systèmes :

- Administration de systèmes Linux
- Configuration de réseaux informatiques

Oualité

Travail d'équipe

L'autonomie

L'organisation

Polyvalent

Langues

Anglais

Niveau B2

Centres d'intérêt

Le sport

L'informatique

Baptiste Richetin

Développeur Full-Stack Motivé

Étudiant en informatique de 20 ans, spécialisé en développement web. Fort de mon expérience en stage, je suis déterminé à continuer à améliorer mes compétences techniques et à contribuer à des projets innovants dans le domaine du développement web

Expériences professionnelles

Service Informatique

De janvier 2021 à février 2021

Entreprise Grand Cubzagais Communauté de Communes Saint André-de-Cubzac

• Service informatique du bâtiment et des locaux de la commune

Direction du support et de la maintenance

De juin 2021 à juillet 2021 La poste Mériadeck

- Maintance des serveurs et coeur de réseaux
- Service informatique du bâtiment

Stage Développeur Full-Stack

De mai 2024 à juillet 2024 Asiaction Bordeaux, France

- **Projet principal** : Développement d'un système de recherche pour explorer les produits des catalogues des partenaires de l'entreprise.
- **Technologies utilisées**: AWS Lambda, S3, DynamoDB, OpenSearch, API Gateway, CloudWatch, PHP, Python.

Projets

Creation d'un ToDo

De mars 2024 à avril 2024 Ynov Bordeaux

- utilisation de nuxt 3 et prisma
- langage: javascript, typescript, vue
- création d'utilisateur, de room a plusieurs, gestion de todo

Projet Site e-commerce

De janvier 2024 à février 2024 Ynov Bordeaux

- utilisation de Symfony, php
- possibilité de : ce créer un compte, mettre en vente, acheté, etc ...
- entière réalisation du projet
- lien github : https://github.com/RichetinB/Site-e-commerce

IDS

De novembre 2023 à décembre 2023 Ynov Bordeaux

- utilisation de python
- outil de surveillance et de vérification d'état pour les fichiers, répertoires et ports sur un système Linux
- lien github : https://github.com/RichetinB/IDS_Project.git

Diplômes et Formations

Bac Professionnel

Juin 2022 Lycée Saint-Genès de la Salle Bordeaux

Bac Professionnel Systèmes numériques option C - Réseaux informatiques et systèmes communicants - mention très bien

Ynov Campus

Depuis septembre 2022 Bachelor2 Ynov Informatique Bordeaux